臺灣高雄地方法院民事裁定
111年度小上字第71號
上  訴  人  曾孝義  
被  上訴人  謝宜庭  
上列當事人間請求損害賠償事件，上訴人對於民國111年5月26日
本院111年度雄小字第402號民事判決提起上訴，本院裁定如下：
    主  文
上訴駁回。
第二審訴訟費用新臺幣壹仟伍佰元由上訴人負擔。
    理  由
一、按民事訴訟法第436條之24第2項、第436條之25條規定，對
    於小額程序之第一審裁判上訴，非以其違背法令為理由，不
    得為之；上訴狀應記載上訴理由，表明下列各款事項：(一)
    原判決所違背之法令及其具體內容。(二)依訴訟資料可認為
    原判決有違背法令之具體事實。所謂違背法令，依同法第43
    6條之32第2項準用第468條、第469條第1款至第5款規定，係
    指判決不適用法規或適用不當者，為違背法令；判決有同法
    第469條規定所列第1款至第5款情形之一者，為當然違背法
    令。是對於小額程序之第一審裁判提起上訴時，如係以第一
    審判決有不適用法規或適用法規不當為上訴理由時，其上訴
    狀或理由書應有具體之指摘，並揭示該法規之條項或其內容
    ，若係成文法以外之法則，應揭示該法則之旨趣，倘為司法
    院解釋或最高法院之判例，則應揭示該判解之字號或其內容
    。上訴狀或理由書如未依此項方法表明者，即難認為已對小
    額程序之第一審判決之違背法令有具體之指摘，其上訴自難
    認為合法。至上訴理由若係就原審取捨證據、認定事實之職
    權行使，指摘其為不當，而非具體表明合於不適用法規、適
    用法規不當或民事訴訟法第469條第1款至第5款所列各款之
    情形，難認對該判決之如何違背法令已有具體之指摘，應認
    其上訴為不合法。又上訴不合法者，依同法第436條之32第2
    項準用第471條第1項、第444條第1項規定，法院毋庸命其補
    正，逕以裁定駁回之。
二、上訴意旨略以：於民國109年4月13日11時30分道路交通事故
    事件，上訴人並無過失且無罪，全部都是被上訴人駕駛000-
    000機車之過失及其駕駛之機車有煞車皮已經磨完（煞車時
    發出很大聲鐵和鐵磨擦的聲音）及後輪胎紋路已經磨完、已
    經沒有輪胎紋路的錯，又被上訴人所駕駛之機車以前有擦撞
    過有擦撞的舊痕跡，應還有許多未修復的毛病，原審判決採
    用被上訴人及交通警員郭育銘、派出所警員陳似則、高雄市
    政府交通局行車事故鑑定委員會、高雄市車輛行車事故鑑定
    覆議會暨臺灣高雄地方檢察署及臺灣高雄地方法院110年度
    交易字第18號刑事判決等各單位對上訴人不利的資料是錯誤
    的資料且係與事實不符合的資料，原審判決以上列各單位錯
    誤的資料所作的判決錯誤，與案情事實不符合等語。並聲明
    ：原判決不利於上訴人部分廢棄，被上訴人在第一審之訴駁
    回。
三、經查，上訴人所執上訴理由仍就此等事實認定之範疇加以爭
    執，未具體指明原判決有如何不適用法規或適用法規不當，
    亦未揭示所違背之法規條項、解釋、判例或其內容，或有民
    事訴訟法第469條第1款至第5款所稱當然違背法令之情事，
    及符合該條款要件之具體事實，自難謂上訴人業對該判決之
    如何違背法令已有具體之指摘，揆諸前開規定及說明，其上
    訴自非合法，應予駁回。
四、於小額訴訟之上訴程序，法院為訴訟費用之裁判時，應確定
    其費用額，民事訴訟法第436條之19第1項、第436條之32第1
    項規定甚明。本件上訴人小額訴訟之上訴，既經駁回，關於
    第二審訴訟費用自應由上訴人負擔。查本件第二審訴訟費用
    為新臺幣1,500元，揆諸前開規定，應由上訴人負擔，爰併
    予確定如主文第2項所示。
五、據上論結，本件上訴為不合法，裁定如主文。
中　　華　　民　　國　　111 　年　　7 　　月　　25　　日
                  民事第八庭審判長法  官  洪培睿
　　　　　　　　　
                                  法  官  吳芝瑛
　　　　　　　　　　　　　　　　　
　　　　　　　　　 　　　　　　　 法  官  黃顗雯
以上正本係照原本作成。
本裁定不得抗告。　　　　　　　　　　　　　　　　　
中　　華　　民　　國　　111 　年　　7 　　月　　25　　日
                                  書記官  江俐陵